臺灣高等法院民事裁定　九十一年度再抗字第一六九號
　　　聲請人　　丑○○
　　　　　　　　寅○○○
　　　　　　　　癸○○
右聲請人與相對人台灣台南地方法院等人間因侵權等事件，聲請人對於中華民國八十
八年四月二十九日本院八十八年度抗字第一三七一號第二審確定裁定及八十八年三月
九日台灣板橋地方法院八十八年度訴字第四一一號確定裁定，聲請再審，本院裁定如
左：
      主    文
聲請駁回。
聲請費用由聲請人負擔。
      理    由
一、本件聲請意旨略以：就本院八十八年度抗字第一三七一號裁定及台灣板橋地方法
    院（下稱板橋地院）八十八年度訴字第四一一號裁定聲請再審，而本院上開裁定
    之送達部分，因聲請人未變更送達處所，本院未曾向聲請人合法送達，自無同法
    第一百四十九條第一項之適用，又公示送達應經當事人聲請，且經登報始生效力
    ，但本件並無聲請公示送達，且未登報，自無民事訴訟法第一百五十一條第二項
    之適用，而有公示送達不合法；及上開二件裁定未經聲請人同意擅自移轉至台南
    地方法院，當然違背法令；本院上開裁定，經聲請人聲請法官迴避，在迴避確定
    前之裁定無效，有最高法院八十九年度台抗字第八三號案例及民事訴訟法第三十
    七條可憑，則本院上開裁定，消極不適用法令，顯有錯誤等語。
二、按再審之訴，應於三十日之不變期間內提起，其期間自判決確定時起算。又判決
    於上訴期間屆滿時確定，不得上訴之判決，於宣示時確定；不宣示者，於送達時
    確定，民事訴訟法第五百條第一、二項、第三百九十八條第一項前段及第二項分
    別定有明文。因之，裁定於抗告期間屆滿時確定，不得抗告之裁定，於宣示時確
    定，不宣示者，於送達時確定至明。又裁定已經確定，而有第四百九十六條第一
    項或第四百九十七條之情形者，得準用本編之規定，聲請再審，民事訴訟法第五
    百零七條亦有明定。次按聲請再審，應表明再審理由及關於再審理由並遵守不變
    期間之證據（民事訴訟法第五百零七條準用同法第五百零一條第一項第四款）。
    如未於書狀表明其遵守不變期間之證據時，審判長無庸命其補正（最高法院六十
    三年度第三次民庭庭推總會決議參照）。
三、經查，本件聲請人於聲請再審狀內固就再審期間之遵守，表明於民國九十一年十
    二月十八日收悉最高法院九十一年度台上字第六八九號第三審確定裁定後，而於
    三十日不變期間內聲請本件再審（就最高法院九十一年度台上字第六八九號確定
    裁定聲請再審部分，由本院另裁定移送最高法院卓裁）。而上開板橋地院八十八
    年度訴字第四一一號事件，於八十八年三月九日裁定後，聲請人不服提起抗告，
    經本院八十八年度抗字第一三七一號於同年四月二十九日以抗告無理由裁定駁回
    ，抗告人復聲請補充裁定，經本院同上開案號於同年十月十八日以於法不合駁回
    聲請，此裁定經本院依法裁定公示送達而於八十八年十二月十五日發生送達效力
    ，扣除在途期間二日，則算至同年十二月二十七日屆滿確定，惟聲請人再就該裁
    定不服提起抗告（另併以此確定裁定聲請再審部分，亦經本院於九十年二月二十
    日以聲請再審無理由，而以八十九年度再抗字第一一七號裁定駁回在案。），經
    本院以同上開案號於九十年一月三十日以抗告逾期而駁回，聲請人就此駁回抗告
    部分不服，提起再抗告，經最高法院以該裁定抗告期間在九十年二月二十二日即
    告屆滿，而以抗告逾期為由，於九十一年十一月二十一日以九十一年度台上字第
    六八九號駁回抗告在案，此有上開該等裁定在卷可稽。顯見，就上開本院八十八
    年度抗字第一三七一號裁定及板橋地院八十八年度訴字第四一一號裁定，均在九
    十年二月二十二日或之前，即已確定，惟聲請人既均未表明有於三十日之不變期
    間內聲請再審，更未提出遵守不變期間之證據，詎竟遲至九十一年十二月二十日
    始提起本件聲請再審，揆諸前開說明，本件聲請再審即非合法，應予駁回。
四、次按就確定之裁定，得聲請再審者，為裁定之當事人及其他訴訟關係人，若非當
    事人亦非其他訴訟關係人顯不得聲請再審。本件聲請人癸○○並非上開本院八十
    八年度抗字第一三七一號裁定及板橋地院八十八年度訴字第四一一號裁定之當事
    人，且依該二件裁定以觀，並未能查知聲請人癸○○為訴訟關係人，甚者聲請人
    癸○○亦未就其為該二件裁定之訴訟關係人予以舉證證明；是癸○○聲請再審，
    顯屬於法不合，應予駁回。又本件相對人台灣台北地方法院、辰○○、丙○○、
    子○○、庚○○、卯○○、乙○○、甲○○、丁○○、戊○○、己○○、辛○○
    、壬○○、鍵融企業股份有限公司等十四人（下稱台北地院等十四人）均非上開
    二件裁定之當事人，依卷內資料亦未能查究本件相對人台北地院等十四人為上開
    二件裁定之訴訟關係人，而聲請人復未就台北地院等十四人為上開二件裁定之訴
    訟關係人予以舉證證明，是聲請人將台北地院等十四人列為本件聲請再審之相對
    人，顯有未洽，要不合法，亦應駁回。
五、據上論結，本件聲請為不合法，爰依民事訴訟法第五百零七條、第五百零二條第
    一項，第九十五條，第七十八條，裁定如主文。
中　　　華　　　民　　　國　　九十一　　年　　  十二　　月　　二十七　　日
                                  民事第十四庭
　　　　　　　　　　　　　　　　　　　審判長法　官　張　劍　男
　　　　　　　　　　　　　　　　　　　　　　法　官　彭　昭　芬
　　　　　　　　　　　　　　　　　　　　　　法　官　李　行　一
右正本係照原本作成。
不得抗告。
中　　　華　　　民　　　國　　九十一　　年　　  十二　　月　　二十七　　日
        　　　　　　　　　　　　　　　　　　書記官　黃  　　愛
